臺灣高雄地方法院刑事判決　　　　 96年度交易字第185號
公　訴　人　臺灣高雄地方法院檢察署檢察官
被　　　告　甲○○
上列被告因公共危險案件，經檢察官提起公訴（96年度偵字第23
46號），本院準備程序進行中，因被告就被訴事實為有罪之陳述
，經告知簡式審判程序意旨，並聽取公訴人及被告之意見後，本
院合議庭裁定由受命法官獨任依簡式審判程序審理，判決如下：
    主  文
甲○○服用酒類，不能安全駕駛動力交通工具而駕駛，處有期徒
刑陸月，如易科罰金，以新臺幣壹仟元折算壹日。
    事  實
一、甲○○前於民國 (下同)93 年及95年間因公共危險案件，分
    別經本院以93年度交簡字第406 號及95年度交簡字第177 、
    2 號判決判處罰金1 萬7 千元、有期徒刑3 月確定（本案未
    構成累犯）。詎其仍不知悔改，仍於96年1 月11日14時許，
    在其住處社區內飲用啤酒、高粱酒後，明知其已達不能安全
    駕駛動力車輛之程度，猶於同日18、19時許騎乘車牌號碼ZH
    K-002 號輕型機車搭載洪大成前往高雄縣鳳山市○○路友人
    住處。嗣於同日19時45分許行經高雄縣鳳山市○○路3 段70
    巷口，因甲○○闖紅燈遭員警攔查，經員警對甲○○施以呼
    氣酒精濃度測試，發現其酒測值達每公升0.71毫克，始獲悉
    上情。
二、案經高雄縣政府警察局鳳山分局報告臺灣高雄地方法院檢察
    署檢察官偵查起訴。
    理　由
一、本件被告甲○○所犯係死刑、無期徒刑、最輕本刑為3 年以
    上有期徒刑以外之罪，被告於準備程序中就被訴事實為有罪
    之陳述，經法官告知簡式審判程序之旨，並聽取公訴人及被
    告意見後，本院認無不得或不宜改依簡式審判程序進行之處
    ，爰依刑事訴訟法第273 條之1 第1 項、第284 條之1 規定
    ，裁定本件由受命法官獨任進行簡式審判程序，合先敘明。
二、上揭事實，業據被告甲○○於警詢、偵查及本院審理時坦承
    不諱。此外，復有高雄縣政府警察局舉發違反道路交通事故
    管理事件通知單、酒精濃度測定值表、刑法第一百八十五條
    之三案件測試觀察紀錄表各1 份卷可按。又按，刑法第185
    條之3 係抽象危險犯，行為人客觀上已達不能安全駕駛之程
    度，且主觀上知其飲酒可能造成不能安全駕駛結果，竟仍放
    任自己駕駛，即應認有故意，而該當該罪。至於是否達「不
    能安全駕駛之程度」之認定，應依具體個案之實際情形判斷
    之，依目前醫學一致見解，吐氣酒精濃度達每公升０．２５
    毫克以上時，將使駕駛人產生複雜之技巧障礙、駕駛能力變
    壞之行為表現，肇事比率比一般未飲酒時高出２倍；吐氣酒
    精濃度達每公升０．５毫克以上時，將使駕駛人產生說話含
    糊、腳步不穩之行為表現，肇事比率比一般未飲酒時高出７
    倍；吐氣酒精濃度達每公升０．５５毫克以上時，將使駕駛
    人產生平衡感與判斷力障礙升高之行為表現，肇事比率比一
    般未飲酒時高出１０倍；甚而如吐氣酒精濃度達每公升０．
    ７５毫克時，駕駛人將產生明顯酒醉、步履蹣跚之行為狀態
    ，其肇事比率比一般高２５倍；並認為吐氣酒精濃度達每公
    升０．５５毫克以上時，即達絕對「不能安全駕駛之程度」
    。因該０．５５毫克之數值，係經由實際偵測所得之統計值
    ，為經驗科學上所肯定之客觀實驗數據，是以該數值作為絕
    對不能安全駕駛之標準，不僅不違反經驗法則，且免舉證之
    困難。準此，若吐氣酒精濃度達每公升０．５５毫克以上時
    ，應認已達不能安全駕駛之程度，而被告甲○○呼氣酒精濃
    度為每公升０．７１毫克，依前揭說明，確已達不能安全駕
    駛之程度。綜上所述，被告犯行明確洵堪認定。
三、核被告所為，係犯刑法第185 條之3 服用酒類不能安全駕駛
    動力交通工具而駕駛罪。爰審酌被告前因２次公共危險 (酒
    醉駕車)案 件，分別經本院93年度交簡字第406 號及95年度
    交簡字第1772號判決判處罰金1 萬7000元、有期徒刑3 月確
    定 (未案不構成累犯)， 此有本院被告院內索引卡紀錄表、
    臺灣高等法院被告前案紀錄表各１份在卷可按。竟仍不知戒
    懼謹慎，明知其於服用酒類，酒後呼氣中酒精濃度高達每公
    升０．７１毫克，已處於不能安全駕駛動力交通工具之狀態
    ，仍漠視自己安危，更枉顧公眾行之安全，騎乘機車搭載友
    人上路，實有可議；惟念其犯罪後坦承犯行、態度尚可，及
    尚未造成實際危害等一切情狀，量處如主文所示之刑。另考
    量被告之經濟情況「勉持」)， 並非豐沃 (見警詢筆錄)及
    犯罪情節，認苟易科罰金之折算標準過高，無異提高其刑期
    ，是本院認以新臺幣1 千元折算1 日為適當，爰諭知易科罰
    金之折算標準。
據上論斷，應依刑事訴訟法第273 條之1 第1 項、第284 條之1
、第299 條第1 項前段，刑法第185 條之3 、第41條第1 項前段
、刑法施行法第1條之1，判決如主文。
本案經檢察官乙○○到庭執行職務。
中　　華　　民　　國　　96　　年　　3 　　月　　30　　日
                        交通法庭  法　官  陳建和
以上正本證明與原本無異。
如不服本判決，應於收受送達後10日內向本院提出上訴書狀。
中　　華　　民　　國　　96　　年　　3 　　月　　30　　日
                                  書記官  林姵妤
附錄本判決論罪之法條：
中華民國刑法第185條之3：
服用毒品、麻醉藥品、酒類或其他相類之物，不能安全駕駛動力
交通工具而駕駛者，處1年以下有期徒刑、拘役或30,000元以下
罰金。
